praksid/praks2/Veskimae_kodutoo2/veskimae2.twolc
! Eesti morfofonoloogia
	
Alphabet

a b c d e f g h i j k l m n o p q r s š z ž t u v w õ ä ö ü x y 
A B C D E F G H I J K L M N O P Q R S Š Z Ž T U V W Õ Ä Ö Ü X Y 

 %{NA%}:0 ! Nõrga astme tähis ei tule pindesituses kunagi esile

 %>:0   ! Morfeemipiir ei tule pindesituses kunagi esile

! 

 G1:g ! lagi
 G1:0 ! lae
 B1:b ! tuba
 B1:0 ! toa
 D1:d ! rida
 D1:0 ! rea
 S1:s ! süsi
 S1:0 ! söe
 KK1:kk
 KK1:k
 PP1:pp
 PP1:p
 TT1:tt
 TT1:t
 K1:k
	

; 

Sets

Vowel = A E I O U Õ Ä Ö Ü Y
        a e i o u õ ä ö ü y ;

Consonant = b c d f g h j k l m n p q r s š z ž t v w x 
            B C D F G H J K L M N P Q R S Š Z Ž T V W X ;

VoicelessConsonant = g b d k p t s š h f
		     G B D K P T S Š H F ;


Definitions

Rules

"gi muutub ki-ks helitu hääliku järel"

gi:ki <=> VoicelessConsonant _ ;
  
! lexical: k a s gi
! surface: k a s ki

"Kaashäälikute astmevaheldus: kk, pp, tt -> k, p, t"
Cx:Cy  <=> _ :Vowel* %{NA%}: ;  
    where Cx in ( KK1 PP1 TT1 )
          Cy in (  k   p   t  )
    matched ;


"Kaashäälikute astmevaheldus: k, p, t -> g, b, d"
Cx:Cy  <=> _ :Vowel* %{NA%}: ;  
    where Cx in (  k  p  t  )
          Cy in (  g  b  d  )
    matched ;

"Konsonadi kadumisel i madaldub e-ks"

i:e  <=>  [.#. | Consonant]    _   S1:0 :Vowel ;

! lexical: s ü S1 i {NA}
! surface: s ö  0 e  0

 
"Konsonandi kadumisel u madaldub o-ks"

Vx:Vy  <=>  [.#. | Consonant] :Vowel B1:0    _   ;
            [.#. | Consonant]    _   B1:0 :Vowel ;
       where Vx in ( u )
             Vy in ( o )
       matched;

! lexical: l u G1 u {NA}
! surface: l o  0 o  0  

"Konsonandi kadumisel ü madaldub ö-ks"

ü:ö  <=>  [.#. | Consonant]    _   S1:0 %{NA%}:0 [%>:0] :Vowel ;

! lexical: s ü S1 {NA} > e
! surface: s ö  0 0    0


"Nõrgas astmes vahel k muutub g-ks"

Cx:Cy  <=> _ :Vowel* %{NA%}:;  
    where Cx in ( K1 )
          Cy in ( g )
    matched ;

! lexical: r i i k {NA}
! surface: r i i g i  


"Nõrgas astmes vahel gbd kaob"

Cx:Cy  <=> _ :Vowel* %{NA%}: ;         ! võib-olla võiks kontekst olla ka: <=> _ %>:* :Vowel* %>:* %{NA%}: :Vowel*
     where Cx in ( G1 B1 D1 ) 
           Cy in (  0  0  0 )
     matched ;

! lexical: s u G1 u {NA}          NB! sellised kommentaarid tuleb kirjutada alati ENNE oma reegli kirjutamist; 
! surface: s o  0 o  0 
